臺灣高雄地方法院刑事判決　　　　　　　　　　　　　九十一年度易字第五九二號
　　公　訴　人　臺灣高雄地方法院檢察署檢察官
　　被　　　告　丁○○○
右列被告因賭博案件，經檢察官提起公訴（九十年度偵字第三０一號），本院判決如
左：
    主  文
丁○○○在公眾得出入之場所賭博財物，處罰金壹仟元，如易服勞役，以佰元折算
壹日。扣案之已拆封之撲克牌壹副、未拆封之撲克牌壹拾貳副、骰子柒盒、新臺幣壹
萬貳仟貳佰元均沒收。
    事  實
一、丁○○○與庚○、壬○○、戊○○、子○○、丑○○、癸○○、辛○○○、丙○○、寅○○、卯○○、甲○○○、己○○（庚○等十二人經本院分別判處罰金一
    千元，如易服勞役，以佰元折算壹日，尚未確定），於民國八十九年十二月二
    十一日十五時起，陸續進入乙○○（另由本院判處罰金一千元，如易服勞役，以
    佰元折算壹日，尚未確定）向鍾和昌（另由臺灣高雄地方法院檢察署檢察官為
    不起訴處分）承租之高雄縣鳳山市○○○路七八號二樓公共得出入之場所內，並
    在該處以撲克牌玩賭俗稱「撿紅點」及「九仔生」之方式賭博財物。嗣於同日十
    五時三十分許，為警在上址查獲，並扣得已拆封之撲克牌一副、未拆封之撲克牌
    十二副、骰子七盒、賭檯上之賭資新臺幣（下同）一萬二千二百元。
二、案經高雄縣警察局鳳山分局報請臺灣高雄地方法院檢察署檢察官偵查起訴。
    理  由
一、訊據被告丁○○○固不諱言於右揭時、地為警查獲之事實，惟矢口否認有何賭博
    犯行，辯稱：伊當天係在旁邊觀看別人賭博，伊並未參與賭博云云。惟查：右揭
    事實，業據被告丁○○○於偵訊時坦承無訛（九十年十月十八日偵訊筆錄參照）
    ，並有如事實欄所示之已拆封之撲克牌一副、未拆封之撲克牌十二副、骰子七盒
    、賭資一萬二千二百元扣案及臨檢紀錄表一紙、現場照片十四幀在卷可資佐證，
    是被告丁○○○所辯，顯係臨訟卸責之詞，要無足取。本件事證明確，被告丁○○○之犯行，堪予認定。
二、按刑法第二百六十六條第一項所謂公共場所，或公眾得出入之場所，不以法令所
    容許者為限，如供賭博用之花會場、輪盤場等，雖設於私人住宅亦屬公眾得出入
    之場所，司法院二十四年院字第一三七一號解釋參照。本件查獲地點之高雄縣鳳
    山市○○○路七八號二樓雖屬私人住宅，然據承租人即同案被告乙○○於警、偵
    訊中供稱：該處可自由進出，在場之人有些是朋友，有些不認識是朋友帶來的，
    屋外並無人把風等語；同案被告壬○○於警訊時亦供稱：伊聽朋友說該處有在「
    撿紅點」，該處可自由出入，沒有人在把風等語；同案被告戊○○、寅○○、卯
    ○○、己○○亦均供稱：該處可自由進出等語；堪認凡欲進入該處賭博之不特定
    人，皆可自由進出，揆諸前開解釋意旨，上開高雄縣鳳山市○○○路七八號二樓
    自屬公眾得出入之場所甚明。故核被告丁○○○所為，係犯刑法第二百六十六條
    第一項之賭博罪。爰審酌被告丁○○○在公眾得出入場所中賭博財物，且賭注不
    大，對社會之危害有限，另斟酌檢察官具體求刑之刑度及其犯後態度等一切情狀
    ，量處如主文所示之刑，並諭知易服勞役之折算標準。扣案之已拆封之撲克牌乙
    副、未拆封之撲克牌十二副、骰子七盒，為當場賭博之器具，賭資一萬二千二百
    元，為在賭檯上之財物，均依刑法第二百六十六條第二項規定沒收之。至於扣案
    之帳冊（同案被告乙○○所有）二本、面額六萬三千六百元之合作金庫支票乙紙
    、押版乙張、銀行匯款單十張、電話聯絡單四張、帳冊（同案被告寅○○所有）
    乙本、電話簿乙本、房屋租賃契約書乙本等物，經核皆難認與賭博犯行有關；另
    同案被告寅○○身上起出之一萬元、同案被告己○○身上起出之五萬元，既非在
    賭檯或兌換籌碼處之財物，亦不能證明係犯罪所得之物，均不得諭知沒收，併此
    敘明。
據上論斷，應依刑事訴訟法第二百九十九條第一項前段，刑法第二百六十六條第一項
前段、第二項、第四十二條第二項，罰金罰鍰提高標準條例第一條前段、第二條，判
決如主文。
中      華      民      國      九十一    年      四    月      十八    日
                                  臺灣高雄地方法院刑事第七庭
                                      法  官  何  秀  燕
右正本證明與原本無異。
如不服本判決，應於判決送達後十日內，向本院提出上訴狀。
                                      書記官  邱  靜  銘
中      華      民      國      九十一    年      四    月      十八    日
附錄本案判決論罪科刑之法條
中華民國刑法第二百六十六條第一項：
 (普通賭博罪與沒收物)
在公共場所或公眾得出入之場所賭博財物者，處一千元以下罰金。
